【裁判字號】    97,易,596
【裁判日期】    981030
【裁判案由】    恐嚇取財
【裁判全文】
臺灣臺南地方法院刑事判決               97年度易字第596號
公  訴  人  臺灣臺南地方法院檢察署檢察官
被      告  乙○○
                    現因另案於臺灣臺南監獄臺南分監執行中
上列被告因恐嚇取財等案件，經檢察官提起公訴（96年度偵字第
9837號），本院判決如下：
    主  文
乙○○以加害身體、財產之事，恐嚇他人致生危害於安全，累犯
，處拘役肆拾日，如易科罰金，以新台幣壹仟元折算壹日；又意
圖為自己不法之所有，以恐嚇使人將本人之物交付，累犯，處有
期徒刑捌月。
    事  實
一、乙○○前因竊盜案件，經本院判處有期徒刑3月、6月、10月
    ，經定應執行刑為1年6月，於民國（下同）95年7月25日執
    行完畢，仍不知悔改，於96年6月14日19時許，持其拾得之
    鋁門兩面，以機車載運至位於臺南市○○路150之1號丙○○
    經營之「正濱廢紙企業社」變賣，當時在該社負責收購業務
    之丁○○因見乙○○略顯醉態，拒絕收購，並以電話聯絡負
    責人丙○○返店處理。乙○○見狀因而心生怨懟，基於恐嚇
    之犯意，對丁○○恫稱「將找兄弟、燒材」等語，以加害身
    體、財產之事恐嚇丁○○，使丁○○心生畏懼，致生危害於
    安全，乙○○恐嚇後騎車離去，嗣丙○○返回該店後，乙○○復於當日19時20分許騎乘機車返回該社，並意圖為自己不
    法所有，基於恐嚇取財之犯意，向丙○○表示其子丁○○撥
    打電話給黑道、態度不佳，若不給乙○○新台幣（下同）3
    千元解決此事，就要讓丙○○之資源回收場無法經營，並對
    其子丁○○不利等語，致丙○○心生畏懼，恐乙○○對其子
    及其所經營之企業社不利，遂交付面額各1千元之紙鈔3張（
    號碼各為CN783392YA、CK232869WB、DR532440WB）予乙○○
    ，乙○○得手然尚未離開「正濱廢紙企業社」時，適警員據
    報抵達，並於乙○○之褲子口袋內查獲上開恐嚇所得之1千
    元紙鈔3張。
二、案經臺南市警察局第六分局報告台灣台南地方法院檢察署檢
    察官偵查起訴。
    理  由
壹、證據能力之判斷：按被告以外之人於審判外之陳述，經當事
    人於審判程序同意作為證據，法院審酌該言詞陳述或書面陳
    述作成時之情況，認為適當者，亦得為證據，刑事訴訟法第
    159條之5第1項定有明文。查被告乙○○於本院審理時對證
    人丁○○、丙○○二人於警詢時所為筆錄之證據能力均不爭
    執，且本院依卷內資料審酌該警詢筆錄作成時之情況，亦認
    為並未有何違背法律或其他相關規定之情事，而應認為適當
    ，是依刑事訴訟法第159條之5第1項之規定，上開證人於警
    詢所作之筆錄，為傳聞法則之例外而具有證據能力。
貳、犯罪事實之認定：
一、訊據被告於本院審理時固坦承於前揭時地曾在「正濱廢紙企
    業社」對被害人丁○○恐嚇「將找兄弟、燒材」等語，以及
    對被害人丙○○表示其子丁○○撥打電話給黑道、態度不佳
    ，若不給伊3000元解決此事，就要讓丙○○之資源回收場無
    法經營，並對其子丁○○不利等語，亦坦承為警查獲之1千
    元紙鈔3張係丙○○所交付等情，惟仍矢口否認對丙○○涉
    有恐嚇取財犯行，辯稱：該3000元係伊一時氣憤才說出，是
    丙○○自己要給伊的，並非伊向丙○○恐嚇得來的云云。
二、經查：
(一)、被告對於其對被害人丁○○為上開加害身體、財產之言語等
    情，坦承不諱，核與證人即被害人丁○○警詢、偵訊之證述
    相符，足認被告之自白與事實相符，其所涉恐嚇犯行已堪認
    定。
(二)、被告雖否認涉有恐嚇取財犯行，惟查，上開事實業據證人即
    被害人丙○○迭於警詢、偵訊及本院審理時證述綦詳，且前
    後互核相符，又警方確實於被告褲子口袋中查獲丙○○交
    付之1千元紙鈔3張，有搜索扣押筆錄、扣押物品清單各1 份
    、照片3張附卷可按。被告自承向被害人表示「其子丁○○
    撥打電話給黑道、態度不佳，若不給伊3000元解決此事，就
    要讓丙○○之資源回收場無法經營，並對其子丁○○不利」
    等言語，而被害人丙○○事後確實交付3000元予被告，衡諸
    常情，被害人丙○○應係對被告所說上開言語感到恐懼，始
    依照被告所要求之數額給付30 00元予被告，而被告取得該
    3000元後，並未表示要返還被害人丙○○，或表示被害人丙○○誤會其意等情，足認被告確實有恐嚇取財之犯意甚明，
    被告上開所辯，均係卸責之詞，不足採信。其犯行已堪認定
    ，應依法論科。
三、核被告所為，係犯刑法第305條之恐嚇罪、同法第346條第1
    項之恐嚇取財罪。起訴書證據並所犯法條欄雖未論及第305
    條之恐嚇罪，惟起訴書記載之犯罪事實包括上開恐嚇犯行，
    並經公訴檢察官於準備程序中補述，本院自應予以審理，併
    此敘明。被告前有如事實欄所載之前科紀錄等情，有台灣高
    等法院被告前案紀錄表1份在卷可稽。查被告於有期徒刑執
    行完畢後，5年內故意再犯本件法定刑有期徒刑以上之罪，
    依刑法第47條第1項之規定，構成累犯，並加重其刑。爰審
    酌被告犯罪動機、手段、所得、犯罪後坦承恐嚇犯行、否認
    恐嚇取財犯行之態度等一切情狀，分別量處如主文所示之刑
    ，並就拘役部分諭知易科罰金之折算標準。
據上論斷，應依刑事訴訟法第299條第1項前段，刑法第305條、
第346條第1項、第41條第1項前段、第47條第1項，刑法施行法第
1條之1，判決如主文。
本案經檢察官甲○○到庭執行職務。
中    華    民    國    98    年    10    月    30    日
                  刑事第十庭  審判長  法  官  陳威龍
                                      法  官  盧鳳田
                                      法  官  高如宜
以上正本證明與原本無異。
如不服本判決應於收受本判決後10日內向本院提出上訴書狀，並
應敘述具體理由。如未敘述上訴理由者，應於上訴期間屆滿後20
日內向本院補提理由書狀（均須按他造當事人之人數附繕本）「
切勿逕送上級法院」。
                                      書記官  陳姿利
中    華    民    國    98    年    11    月    5     日
附錄法條：
中華民國刑法第305條
以加害生命、身體、自由、名譽、財產之事，恐嚇他人致生危害
於安全者，處2年以下有期徒刑、拘役或3百元以下罰金。
中華民國刑法第346條
意圖為自己或第三人不法之所有，以恐嚇使人將本人或第三人之
物交付者，處 6 月以上 5 年以下有期徒刑，得併科 1 千元以
下罰金。
以前項方法得財產上不法之利益，或使第三人得之者，亦同。
前二項之未遂犯罰之。


司法院資訊處製作；財團法人民間司法改革基金會備份。
